臺灣新竹地方法院刑事裁定
111年度撤緩字第98號
聲  請  人  臺灣新竹地方檢察署檢察官
受  刑  人  古岳瑾



上列聲請人因受刑人違反毒品危害防制條例案件（本院107年度
少訴字第5號），聲請撤銷緩刑之宣告（111年度執聲字第426號
），本院裁定如下：
    主  文
聲請駁回。
    理  由
一、聲請意旨略以：查受刑人甲○○因違反毒品危害防制條例案件
    ，經本院於民國107年6月28日以107年度少訴字第5號（107
    年度少偵字第2號等）判處有期徒刑2年8月，同時宣告緩刑5
    年，於107年7月23日確定。受刑人應於本案判決確定之日起
    5年內（即107年7月23日至112年7月22日止），緩刑期間付
    保護管束。受刑人聲請遷移住所至「桃園市○○區○○○路000號
    7樓701室」，經臺灣新竹地方檢察署（下稱新竹地檢署）囑
    託臺灣桃園地方檢察署（下稱桃園地檢署）代執行，受刑人
    經傳喚、查訪，據報：該址查無此人。受刑人忽視刑罰強制
    性之心態之故意甚明，顯然未知悔悟，足認原宣告之緩刑難
    收其預期效果，而有執行刑罰之必要。核該受刑人，已合於
    刑法第75條之1第1項第4款所定撤銷緩刑宣告之原因，爰依
    刑事訴訟法第476條規定聲請撤銷緩刑之宣告等語。
二、經查：
　㈠受刑人前因違反毒品危害防制條例案件，經本院於107年6月2
    8日，以107年度少訴字第5號判決處有期徒刑2年8月，同時
    宣告緩刑5年，緩刑期中付保護管束，於107年7月23日確定
    等情，有該判決書及臺灣高等法院被告前案紀錄表各1份在
    卷可憑；嗣受刑人申請囑託執行，並陳明遷移住居所至「桃
    園市○○區○○○路000號7樓」，新竹地檢署遂囑託桃園地檢署
    代為繼續執行保護管束，然受刑人經傳喚、查訪，據報：該
    址查無此人等情，亦有本院受保護處分人申辦囑託執行請求
    書、新竹地檢署111年2月7日竹檢永執理108少執保14字第11
    19003798號函（稿）、桃園地檢署111年5月19日桃檢維壬11
    1少執保助2字第1119055706號函、桃園地檢署送達證書、桃
    園市政府警察局龜山分局111年4月26日山警分偵字第111001
    2858號函暨所附桃園地檢署送達證書、桃園市政府警察局龜
    山分局大華派出所查訪調查表、照片各1份附卷可佐。
　㈡然而，本院107年度少訴字第5號判決係依少年事件處理法第8
    2條第1項諭知受刑人在緩刑期中付保護管束，並非依刑法第
    74條第2項規定對受刑人諭知緩刑條件，則聲請人依刑法第7
    5條之1第1項第4款規定：「受緩刑之宣告而有下列情形之一
    ，足認原宣告之緩刑難收其預期效果，而有執行刑罰之必要
    者，得撤銷緩刑之宣告：四、違反第74條第2項第1款至第8
    款所定負擔情節重大者」聲請撤銷緩刑，於法尚有未合。
　㈢況且，受刑人位於「新竹縣○○鎮○○路00號」之戶籍地址並未
    變更，桃園地檢署於寄發執行傳票通知受刑人時，有無送達
    受刑人之戶籍地址，依聲請人所提事證，無從判斷；再者，
    受刑人於上開本院受保護處分人申辦囑託執行請求書中留有
    電話號碼「0000000000號」，則聲請人或桃園地檢署是否曾
    以該電話號碼與受刑人聯繫，或無法以該電話號碼取得與受
    刑人之聯繫，卷內亦無相關證據可資參酌。聲請人徒以警察
    機關查訪該址回報查無此人乙情，遽認「受刑人忽視刑罰強
    制性之心態之故意甚明，顯然未知悔悟」，亦尚嫌速斷。　
　㈣綜上所述，聲請人依刑事訴訟法第476條、刑法第75條之1第1
    項第4款之規定，聲請撤銷本案宣告之緩刑，然其主張之刑
    法第75條之1第1項第4款與本案無關。退步言之，依聲請人
    所提事證，本院亦難以確認原宣告之緩刑有何難收預期之效
    果，而確有執行刑罰之必要，故認聲請人聲請撤銷受刑人之
    緩刑宣告，尚有未合，應予駁回。　
三、依刑事訴訟法第220條，裁定如主文。 　　
中　　華　　民　　國　　111 　年　　6 　　月　　27　　日
                  刑事第四庭    法　官  郭哲宏
以上正本證明與原本無異。
如不服本裁定，應於裁定送達後5日內向本院提出抗告狀。
中　　華　　民　　國　　111 　年　　6 　　月　　27　　日
                                書記官  戴筑芸